【裁判字號】    92,易,417
【裁判日期】    921112
【裁判案由】    毒品危害防制條例
【裁判全文】
臺灣苗栗地方法院刑事判決                          九十二年度易字第四一七號
    公  訴  人  臺灣苗栗地方法院檢察署檢察官
    被      告  甲○○  男  二.
右列被告因毒品危害防制條例案件，經檢察官提起公訴（九十二年度毒偵字第七二０
號），經本院合議庭裁定改依簡式審判程序，判決如左：
    主  文
甲○○施用第二級毒品，累犯，處有期徒刑拾月。
    事  實
一、甲○○曾於民國八十九年間因竊盜案件，經本院於九十年五月七日以九十年度易
    字第八八號判決判處有期徒刑六月，如易科罰金，以三百元折算一日確定。甲○
    ○復於九十年間因違反毒品危害防制條例案件（即後述之三犯部分），經本院於
    九十年五月二十三日以九十年度苗簡字第三三七號刑事簡易判決判處有期徒刑四
    月，如易科罰金，以三百元折算一日確定。上開二案經本院於九十年七月三十一
    日以九十年度聲字第五一０號裁定定應執行有期徒刑九月，如易科罰金，以三百
    元折算一日確定，甫於九十一年七月一日縮短刑期執行完畢。甲○○又前因施用
    毒品案件，先後二次經法院裁定觀察、勒戒後，均認無繼續施用毒品之傾向，經
    臺灣苗栗地方法院檢察署分別於八十九年八月三十一日以八十八年度毒偵字第一
    七五四號，及於八十九年十一月三十日以八十八年度毒偵字第二三二七號處分不
    起訴確定在案。甲○○仍不知悔改，於前開不起訴處分確定後五年內，因施用第
    二級毒品安非他命案件，經本院於九十年四月二十四日以九十年度毒聲字第四七
    一號裁定送戒治處所施以強制戒治一年，執行中經評定為合格已無繼續戒治之必
    要，經本院於九十年九月二十日以九十年度毒聲字第一二三三號裁定停止戒治，
    所餘戒治期間，付保護管束（於九十年十月十二日停止戒治出所，至九十一年四
    月二十二日保護管束期滿，停止戒治付保護管束未經撤銷），甲○○上開三犯施
    用毒品犯行部分，則經本院於九十年五月二十三日以九十年度苗簡字第三三七號
    刑事簡易判決判處有期徒刑四月確定。詎甲○○仍不知悔改，另基於施用第二級
    毒品之犯意，於九十二年七月二日下午二時許，在其苗栗縣卓蘭鎮○○路一○七
    號住處，以將安非他命置於鋁箔紙中，在下以點火燒烤使生煙氣，以鼻吸食之方
    式，施用第二級毒品安非他命一次。嗣於九十二年七月三日十七時三十分許，經
    警在苗栗縣卓蘭鎮內灣八七之五號依法執行搜索查獲，嗣警採其尿液送驗，呈甲
    基安非他命陽性反應，始查知上情。
二、案經臺中縣警察局大甲分局報請臺灣苗栗地方法院檢察署偵查起訴。
    理  由
一、訊據被告甲○○對於右揭時、地施用第二級毒品安非他命之事實，於本院偵查及
    審理時坦承不諱，而其經警查獲後，於九十二年七月三日採集其尿液送檢驗結果
    ，呈甲基安非他命陽性反應，有臺中縣衛生局九十二年七月十七日編號015366號
    尿液煙毒檢驗報告書、臺中縣警察局大甲分局委託鑑驗料易代號與真實姓名對照
    表影本各一紙在卷可稽。足徵被告自白與事實相符，應堪採信。次查，甲○○前
    因施用毒品案件，先後二次經法院裁定觀察、勒戒後，均認無繼續施用毒品之傾
    向，經臺灣苗栗地方法院檢察署分別於八十九年八月三十一日以八十八年度毒偵
    字第一七五四號，及於八十九年十一月三十日以八十八年度毒偵字第二三二七號
    處分不起訴確定在案。甲○○仍不知悔改，於前開不起訴處分確定後五年內，因
    施用第二級毒品安非他命案件，經本院於九十年四月二十四日以九十年度毒聲字
    第四七一號裁定送戒治處所施以強制戒治一年，執行中經評定為合格已無繼續戒
    治之必要，經本院於九十年九月二十日以九十年度毒聲字第一二三三號裁定停止
    戒治，所餘戒治期間，付保護管束（於九十年十月十二日停止戒治出所，至九十
    一年四月二十二日保護管束期滿，停止戒治付保護管束未經撤銷），甲○○上開
    三犯施用毒品犯行部分，則經本院於九十年五月二十三日以九十年度苗簡字第三
    三七號刑事簡易判決判處有期徒刑四月確定等情，有上開不起訴處分書二份、刑
    事簡易判決一份、臺灣高等法院被告全國前案紀錄表及臺灣高等法院檢察署刑案
    紀錄檢覆表各一份附卷可稽。足見被告本件施用第二級毒品安非他命，確係三犯
    施用第二級毒品犯行。綜上，本案事證明確，被告施用第二級毒品犯行堪予認定
    。
二、按安非他命為毒品危害防制條例第二條第二項第二款所定之第二級毒品。核被告
    甲○○所為，係犯毒品危害防制條例第十條第二項之施用第二級毒品安非他命罪
    。又被告施用前持有第二級毒品安非他命之低度行為，應為施用之高度行為所吸
    收，不另論罪。又被告曾受有事實欄所述之徒刑執行完畢，有卷附之臺灣高等法
    院被告全國前案紀錄表、臺灣苗栗地方法院檢察署刑案資料查註紀錄表可參，其
    後五年內再犯本件有期徒刑以上之本罪，為累犯，應依刑法第四十七條規定，加
    重其刑。爰審酌被告前因施用毒品犯行，經觀察、勒戒及強制戒治後，仍不知戒
    惕，再次施用第二級毒品安非他命，無視於毒品對於自身健康之戕害及國家對於
    杜絕毒品犯罪之禁令，不知戒除惡習，惡性非輕，然念及被告於施用毒品安非他
    命乃自傷行為，並無具體危害他人法益，本於施用毒品者均有相當程度之成癮性
    及心理依賴，其犯罪心態與一般刑犯罪之本質並不相同，容應以「病人」之角度
    為考量，並側重適當之醫學治療及心理矯治為宜，且被告尚經施以長時間之強制
    戒治，固屬保安處分之一種，然既與其所應受之刑罰，同係限制人身自由，揆諸
    比例原則，應予適當量刑，併參酌被告坦承犯行、態度良好，檢察官向本院具體
    求刑有期徒刑十月等一切情狀，量處如主文所示之刑，以資懲儆。
據上論斷，應依刑事訴訟法第二百七十三條之一第一項、第二百九十九條第一項前段
，毒品危害防制條例第十條第第二項，刑法第十一條、第四十七條，判決如主文。
本案經檢察官張文傑到庭執行職務
中      華      民      國    九十二    年     十一     月     十二     日
                                臺灣苗栗地方法院刑事第三庭
                                          法  官  顧 正 德
右正本證明與原本無異。
如不服本判決，應於判決送達後十日內向本院提出上訴狀（應抄附繕本）。
                                          書記官  黃 正 中
中      華      民      國    九十二    年     十一     月     十二     日
附錄本判決論罪科刑法條全文：
毒品危害防制條例第十條第二項
施用第二級毒品者，處三年以下有期徒刑。


司法院資訊處製作；財團法人民間司法改革基金會備份。
